【裁判字號】    89,易,726
【裁判日期】    900118
【裁判案由】    違反毒品危害防制條例
【裁判全文】
臺灣基隆地方法院刑事判決                          八十九年度易字第七二六號
    公  訴  人  臺灣基隆地方法院檢察署檢察官
    被      告  乙○○
右列被告因違反毒品危害防制條例案件，經檢察官聲請簡易判決處刑（八十九年度毒
偵字第二三一一號），本院改依通常程序判決如左：
    主  文
乙○○施用第二級毒品，累犯，處有期徒刑伍月，如易科罰金，以參佰元折算壹日，
扣案之毒品安非他命（毛重壹點壹公克）沒收銷燬之，吸食器壹組、玻璃球壹個、塑
膠吸管壹支均沒收；又持有第一級毒品，累犯，處拘役拾日，如易科罰金，以參佰元
折算壹日，扣案之毒品海洛因（淨重零點零壹公克）沒收銷燬之。
    事  實
一、乙○○前因賭博案件，經本院於民國（下同）八十六年二月三日判處有期徒刑三
    月確定，於八十六年六月二十六日縮短刑期執行完畢；又因二次施用毒品案件，
    經先後裁定送觀察、勒戒後，均認無繼續施用毒品之傾向，而經台灣台北地方法
    院於八十七年七月三十一日以八十七年度易字第一四七九號及台灣基隆地方法院
    檢察署檢察官於八十九年二月二十一日以八十九年度毒偵字第四四三號、毒偵緝
    字第六五號為免刑及不起訴處分確定。詎乙○○猶不知戒慎，復於八十九年十一
    月一日二十時十分許，在其位於台北縣瑞芳鎮○○街十二巷二十一號住處，以將
    第二級毒品安非他命放入吸食器內加熱吸取其煙霧之方式，施用安非他命一次。
    嗣於翌日（即二日）十九時三十分許，為警於上開住處查獲，並當場扣得其持有
    第一級毒品海洛因（淨重○．○一公克）暨其所有供施用第二級毒品所用之安非
    他命（毛重一．一公克）、吸食器一組、玻璃球一個、塑膠吸管一支等物。
二、案經基隆市警察局第四分局報請台灣基隆地方法院檢察署檢察官偵查起訴。
    理  由
一、訊據被告乙○○固坦承有施用第二級毒品安非他命犯行，惟矢口否認扣得之第一
    級毒品海洛因為其持有，辯稱：查扣之毒品海洛因係友人甲○所有云云。然查，
    扣案之毒品海洛因係自被告家中某滾筒式工具內與第二級毒品一併取出乙情，業
    據證人即現場查獲員警李惠煌到庭證述屬實，且為被告乙○○所不爭執，是被告
    既將供其施用之第二級毒品置放在不易發覺之滾筒式工具內，若非其主動再將所
    持有之第一級毒品置放其內，他人如何能知悉毒品係放置於何處？可徵於滾筒工
    具內取得之第一級毒品，應係被告持有時置於該處無訛，是被告上開所辯，純屬
    事後卸責諉過之詞，要無可採；此外被告查獲後所採集之尿液經檢驗結果，亦呈
    甲基安非他命陽性反應，有基隆市衛生局檢驗成績書一紙附卷可稽，復扣得被告
    所有供施用第二級毒品用之安非他命（毛重一．一公克）、吸食器一組、玻璃球
    一個、塑膠吸管一支等物可資佐證，且扣得之海洛因經送鑑結果，確含有第一級
    毒品海洛因成分乙情，有法務部調查局鑑定通知書一紙在卷可按。又被告曾因二
    次施用毒品案件，經先後裁定送觀察、勒戒後，均認無繼續施用毒品之傾向，而
    經台灣台北地方法院於八十七年七月三十一日以八十七年度易字第一四七九號及
    台灣基隆地方法院檢察署檢察官於八十九年二月二十一日以八十九年度毒偵字第
    四四三號、毒偵緝字第六五號為免刑及不起訴處分確定，有台灣基隆地方法院檢
    察署刑案資料查註紀錄表及上開不起訴處分書在卷足憑。揆諸前揭說明，本件事
    證業已明確，被告犯行洵堪認定。
二、核被告所為，係犯毒品危害防制條例第十條第二項之施用第二級毒品罪及同條例
    第十一條第一項之持有第一級毒品罪。其於施用前後持有安非他命之低度行為，
    應為施用之高度行為所吸收，不另論罪。查被告前因賭博案件，經本院於八十六
    年二月三日判處有期徒刑三月確定，於八十六年六月二十六日縮短刑期執行完畢
    ，有台灣高等法院被告全國前案紀錄表在卷可按，其於有期徒刑執行完畢後，五
    年內再犯有期徒刑以上之本罪，為累犯，應依法加重其刑。爰審酌被告犯罪之動
    機、吸食頻率、曾有施用毒品前科仍不知悔改，所生危害及犯罪後犯行等一切情
    狀，量處如主文所示之刑，並諭知易科罰金之折算標準。扣案之毒品海洛因（淨
    重○．○一公克）及安非他命（毛重一．一公克）均屬違禁物，應沒收銷燬之；
    另扣得之吸食器一組、玻璃球一個、塑膠吸管一支，均為被告所有供施用毒品之
    物，業經被告供明在卷，併依刑法第三十八條第一項第二款之規定予以沒收。
據上論斷，應依刑事訴訟法第二百九十九條第一項前段，毒品危害防制條例第十條第
二項、第十一條第一項、第十八條第一項前段，刑法第十一條前段、第四十七條、第
四十一條、第三十八條第一項第二款，罰金罰鍰提高標準條例第二條，判決如主文。
本案經檢察官周慶華到庭執行職務
中      華      民      國      九十      年      一      月    十八    日
                                    臺灣基隆地方法院刑事第三庭
                                            法  官  林  玉  珮
右正本證明與原本無異。
對於本件判決如有不服，應於收受送達後十日內，向本院提出上訴書狀，上訴於臺灣
高等法院，並按他造當事人之人數附具繕本。
                                            書記官  陳  俊  德
中      華      民      國      九十      年      一      月    二十    日
附錄論罪法條
毒品危害防制條例第十條第二項：
施用第二級毒品者，處三年以下有期徒刑。
毒品危害防制條例第十一條第一項：
持有第一級毒品者，處三年以下有期徒刑、拘役或新臺幣五萬元以下罰金。


司法院資訊處製作；財團法人民間司法改革基金會備份。
